【裁判字號】    89,交上易,414
【裁判日期】    890406
【裁判案由】    過失傷害
【裁判全文】
臺灣高等法院臺南分院刑事判決            八十九年度交上易字第四一四號    Ｇ
      上  訴  人  臺灣臺南地方法院檢察署檢察官
      被      告  甲  ○  ○
右上訴人因過失傷害案件，不服臺灣臺南地方法院八十八年度交易字第二七五號中華
民國八十九年一月十日第一審判決（起訴案號：臺灣臺南地方法院檢察署八十八年度
偵字第一六五號），提起上訴，本院判決如左：
      主      文
原判決撤銷。
甲○○因過失傷害人，處有期徒刑伍月，如易科罰金以參佰元折算壹日。
      事      實
一、甲○○明知飲酒後吐氣所含酒精成份超過每公升０‧二五毫克以上者，不得駕車
    ，竟於民國八十七年八月二十八日凌晨三時十五分許，酒後吐氣所含酒精成份超
    過每公升０‧八毫克，而仍駕駛車號ＴＱ─一五二八號自用小客車，沿台南市○
    ○○路○段，由南向北行駛，途經該路與健康路二段交岔路口時，本應注意車前
    狀況，隨時採取必要之內內安全措施，而依當時情形，又無不能注意之情事，竟
    酒醉疏於注意，撞及沿台南市○○路○段由東向西行駛，由乙○○所駕駛車號Ｕ
    八－八四五號營業用小客車，再撞及沿台南市○○○路由北向南行駛，駕駛車號
    ＵＯ－五八六一號自用小客車之鄭彩霞，致乙○○頭部受外傷。
二、案經乙○○訴由台灣台南地方法院檢察署檢察官偵查起訴。
      理      由
一、訊據被告對於右揭事實坦承不諱，核與被害人乙○○指訴情節相符，並有道路交
    通事故調查報告表乙紙及照片多幀附卷可証，被害人乙○○因本件車禍致頭部受
    外傷，亦有診斷證明書一紙附卷可稽，被告之自白與事實相符，犯行應可認定。
二、按飲酒後吐氣所含酒精成份超過每公升０、二五毫克以上者，不得駕車；駕駛人
    應注意車前狀況，並隨時採取必要之安全措施。道路交通安全規則第一百十四條
    第二款及第九十四條第三項定有明文。被告駕車行經上揭肇事路段，自應注意依
    上述道路交通安全規則之規定行車，以策安全，且依當時天候、路狀等客觀情況
    ，尚無不能注意之情形，被告竟疏未注意，於酒醉後吐氣所合酒精成份高達每公
    升０、八毫克之精神欠佳情況下，仍然駕車，以致肇事，，致被害人受傷，被告
    之行為自應認為有過失，本件經送請台灣省台南區車輛行車事故鑑定委員會鑑定
    結果亦認被告甲○○酒醉駕駛小客車，未依號誌指示行駛，為肇事原因，有鑑定
    意見書附卷可稽，則被告之過失行為與被害人之受傷間，具有相當因果關係，是
    其過失傷害犯行，甚為明確。
三、核被告所為係犯刑法第二百八十四條第一項前段之過失傷害罪，被告酒醉駕車肇
    事致人受傷應負刑責，應依道路交通管理處罰例第八十六條第一項加重其刑，又
    查被告在案發之初，固有向到場處理之警員表明其為肇者，惟於原審審理時，迭
    經傳拘無著，終至通緝始予緝獲接受審判，可見被告並無主動接受裁判之意思，
    核與自首之要件不合，自難依自首規定減輕其刑，附此明。
四、原審論罪科刑，固非無見，惟查被告酒醉駕車，嚴重危害交通安全，且肇事迄今
    己逾年餘，拒不與被害人和解，毫無悔意，原審僅處有期徒刑四月，稍嫌輕縱，
    公訴人上訴意旨，認原審量刑太輕，指摘原判決不當，為有理由，自應由本院撤
    銷改判。爰審酌被告之一切犯罪情狀，判處有期徒刑五月，並諭知易科罰金之折
    算標，以示懲儆。
據上論斷，應依刑事訴訟法第三百六十九條第一項前段、第二百九十九條第一項前段
、刑法第二百八十四條第一項前段、第四十一條、道路交通管理處罰條例第八十六條
第一項、罰金罰鍰提高標準條第一條前段、第二條，判決如主文。
本案經檢察官劉欽銘到庭執行職務。
中    華    民    國      八十九      年      四      月      六        日
                                  臺灣高等法院臺南分院刑事第六庭
                                      審判長法官  林    金    村
                                            法官  徐    宏    志
                                            法官  戴    勝    利
右正本證明與原本無異。
不得上訴。
                                      法院書記官  吳    銘    添
中    華    民    國      八十九      年      四      月     七         日
附錄法條：
刑法第二百八十四條第一項：因過失傷害人者，處六月以下有期徒刑、拘役或五百元
                          以下罰金，致重傷者，處一年以下有期徒刑、拘役或五
                          百元以下罰金。


司法院資訊處製作；財團法人民間司法改革基金會備份。
